【裁判字號】    90,易,1660
【裁判日期】    901108
【裁判案由】    竊盜
【裁判全文】
臺灣臺南地方法院刑事判決                          九十年度易字第一六六號
    公  訴  人  臺灣台南地方法院檢察署檢察官
    被      告  甲○○
                丁○○
右列被告等因竊盜案件，經檢察官提起公訴（九十年度營偵字第一一五五號），本院
判決如左：
    主  文
甲○○共同連續攜帶兇器竊盜，處有期徒刑柒月，緩刑年。
丁○○共同攜帶兇器竊盜，處有期徒刑陸月。如易科罰金，以佰元折算壹日。緩刑
年。
扣案螺絲起子壹把沒收。
    事  實
一、甲○○基於意圖為自己不法所有之概括犯意，於民國（以下同）九十年七月七
    日凌晨三時三十分許，在臺南縣鹽水鎮岸內里蔦松腳五十六巷二十二號「當代學
    苑」大樓前，持其所有客觀上可供兇器使用之螺絲起子一把，竊取停放在大樓前
    乙○○所有之車號：ＭＷＩ─八九二號重機車之車頭燈座、前擋風板、車身飾條
    等零件得手。復於同日凌晨三時五十分許，與其女友丁○○出於共同之犯意聯
    絡，由丁○○把風、甲○○則再持上開可供兇器使用之螺絲起子一把，竊取停放
    在大樓前丙○○所有之車號：ＵＱＢ─五九六號輕機車之電瓶一個，得手後隨即
    安裝於丁○○所騎用之車號ＷＦＺ─九三一號機車上。嗣經警循線於同年月八日
    十八時五分許，在臺南縣鹽水鎮岸內里蔦松腳五十六巷二十二號四樓之一住處，
    查獲甲○○、丁○○二人，並扣得甲○○所有供竊盜用之螺絲起子一把。
二、案經臺南縣警察局新營分局報請台灣台南地方法院檢察署檢察官偵查起訴。
    理  由
一、訊據被告甲○○對於右揭時地竊取上開車輛之事實供承不諱，另一被告丁○○則
    否認有何共同竊盜之犯行，辯稱：「我有坐在他旁邊等，因為當時已很晚了，我
    要叫他陪我去便利商店，當時他在摸壹台機車，我說你是否要騎機車載我去嗎？
    他說沒有，說要再等一下，我等不及我就自己走了」云云。惟查，被告丁○○部
    分之犯行，業據其於警訊時供承不諱，核與共同被告甲○○、被害人乙○○、丙○○所述相符。另查，被告丁○○亦不否認共同甲○○持螺絲起子拆卸時在場等
    候，其辯稱不知甲○○所為何事，顯屬事後卸責之詞，不足採信。此外，復有扣
    案之螺絲起子一把、電瓶一個扣案可資佐證，事證明確，被告犯行均堪認定。
二、按螺絲起子客觀上具有危險性，足以傷害人之身體，為兇器之一種，被告甲○○
    、丁○○意圖為自己不法之所有，持上揭兇器竊取被害人之財物，所為均係犯刑
    法第三百二十一條第一項第三款之竊盜罪。被告甲○○、丁○○就上開竊取丙○○所有機車電瓶部分之犯行間，有犯意聯絡及行為分擔，均應論以共同正犯。被
    告甲○○先後二次竊盜犯行，時間緊接，犯罪構成要件相同，顯均係基於概括之
    犯意反覆為之，應依連續犯之規定，論以一罪並加重其刑。爰審酌被告犯罪之動
    機、目的、手段、所生危害、所得利益、其品行智識程度、犯罪後態度等一切情
    狀，各量處如主文所示之刑，並就被告丁○○部分之宣告刑，依法諭知易科罰金
    之折算標準。又被告甲○○、丁○○前均未曾受有期徒刑以上刑之宣告，有台灣
    台南地方法院檢察署刑案資料查註紀錄表在卷可憑，其等經此偵審教訓後，當知
    所警惕，信無再犯之虞，本院認所宣告之刑以暫不執行為適當，均併宣告緩刑三
    年，以啟自新。扣案之螺絲起子一把，為被告甲○○所有供犯罪所用之物，已據
    其供明在卷，應依法宣告沒收。
據上論斷，應依刑事訴訟法第二百九十九條第一項前段，刑法第二十八條、第五十六
條、第三百二十一條第一項第三款、第四十一條第一項前段、第七十四條第一款、第
三十八條第一項第二款，罰金罰鍰提高標準條例第二條判決如主文。
本案經檢察官周文祥到庭執行職務。
中      華      民      國      九十      年      十一      月    八    日
                              臺灣臺南地方法院刑事第三庭
                                      法  官  林  英  志
右正本證明與原本無異
如不服本判決應於送達後十日內向本院提出上訴狀
                                      書記官  謝  國  欽
中      華      民      國      九十      年      十一      月    八    日
附錄本案論罪科刑法條全文：
刑法第三百二十一條第一項第三款
  犯竊盜罪而有左列情形之一者，處六月以上、五年以下有期徒刑：
    三、攜帶兇器而犯之者。


司法院資訊處製作；財團法人民間司法改革基金會備份。
